# 关于验收单的问题

提问人：jjren 时间：2011-05-20 10:18:48
客户提供的验收单有技术人员签名，无盖章，可否作为确认收入的依据？（合同上对验收单用的定语也是“由技术人员签字的”验收单）
另，客户还能提供其采购部门确认验收通过可走付款流程的邮件，有这些依据，可否确认收入了？

回答人：chenyiwei
需要考虑合同约定、行业实务、过去与该客户交易的历史情况、该客户的内部业务流程、对该客户的内控评价结果等因素。